# 无偿转让商铺给股东作为垫资风险补偿的处理

提问人：从艸容声 时间：2019-08-14 12:07:40
陈版主，您好
我们公司属于房地产项目公司，旧改项目，当时为了拿地由股东先行垫资给了政府作为征地补偿，签订了股东合作协议。协议约定股东合计垫付资金给项目公司 10 亿，作为项目专项资金去拿地，如果没拿到地，不需要项目公司来归还，由股东直接找政府要回这钱，如果拿到地，则这笔资金转为贷款，按约定利率从到账日计算利息。另外，还需要在拿到地块建成后的部分商铺（约定了面积）给股东，作为风险补偿。请问这个事项怎么账务处理，风险补偿的商铺在交付时怎么处理，如果不确认收入，商铺的成本怎么处理？

回答人：chenyiwei
为何在利息之外还有风险补偿？这个风险补偿的实质是额外的利息（例如因为股东贷款约定的利率偏低）还是一项利润分配？建议先分析交易的背景和实质。